臺灣彰化地方法院刑事判決　　　　　　　　　　　　　九十一年度易字第七二五號
　　公　訴　人　臺灣彰化地方法院檢察署檢察官
　　被　　　告　乙○○
右列被告因家庭暴力罪之傷害案件，經檢察官偵查終結提起公訴（九十一年度偵字第
三八九八號），本院判決如左：
    主      文
乙○○傷害人之身體，處有期徒刑參月，如易科罰金以參佰元折算壹日。
    事      實
一、乙○○於民國九十一年四月二十七日十八時二十分許，因無業賦閒在家被其父甲○○責備，二人在位於彰化縣秀水鄉金陵村四鄰竹圍巷七號家中發生爭吵，其弟
    丙○○見狀上前勸阻，甲○○抱住乙○○，丙○○踢打乙○○，嗣乙○○掙脫後
    心生不滿，竟基於傷害他人身體之犯意，至前開住處後院拿取二把柴刀，手持柴
    刀，向丙○○揮砍，左手所持柴刀砍傷丙○○左後腦皮致丙○○受有頭皮撕裂傷
    之傷害。
二、案經丙○○告訴彰化縣警察局鹿港分局報告臺灣彰化地方法院檢察署檢察官偵查
    起訴。
    理     由
一、本件訊之被告乙○○坦承有於右揭時地持柴刀揮舞砍傷告訴人等情不諱，其自白
    核與告訴人於警訊中及本院審理時指訴被害情節及證人甲○○於警訊中證述案發
    過程情形相符，此外，復有醫院之診斷證明書一紙、照片二張附卷可稽及柴刀二
    把扣案可證。事證明確，被告罪行堪予認定。
二、核被告所為係犯刑法第二百七十七條第一項之傷害罪，屬家庭暴力防治法第二條
    第二項所稱之家庭暴力罪。本件被告與被害人為兄弟，被告堅決否認有殺人之主
    觀犯意，並稱：平時與其弟即被害人感情不錯，並無過節，不可能有致他於死之
    意思等語，核與告訴人於本院審理時證述情節相符，且客觀上亦查無被告有追擊
    告訴人之行為。又人身之頭部雖屬要害部位，惟本件告訴人僅受有頭皮撕裂傷，
    被告下手力道並非深重，且據被告於偵查中所供伊當時係以刀背砍傷被害人，是
    本件被告所為應僅屬傷害，而非係犯殺人未遂罪無疑。被告事後雖辯稱當時甲○○抱住乙○○，丙○○踢打乙○○云云，然查被告乙○○係於掙脫後始去取刀砍
    傷丙○○，故被告行為時客觀上並無緊急防衛情況存在，其行為自無正當防衛之
    阻卻違法可言。爰審酌被告犯罪之動機、方法、所生危害暨犯後態度等一切情狀
    ，量處如主文所示之刑，並諭知易科罰金之折算標準，以示懲儆。扣案之柴刀二
    把，並非被告所有之物，業據被告與被害人供述明確，亦非槍砲彈藥刀械管制條
    例第四條第三款所列之刀械，自非違禁物，故不予宣告沒收，附此說明。
據上論斷，應依刑事訴訟法刑事訴訟法第二百九十九條第一項前段、刑法第二百七十
七條第一項、四十一條第一項前段罰金罰鍰提高標準條例第一條前段、第二條，判決
如主文。
本案經檢察官陳燕瑩到庭執行職務
中      華      民      國      九十一      年    八    月    三十    日
                                臺灣彰化地方法院刑事第庭
                                  法      官  施  坤  樹
右正本證明與原本無異。
如不服本判決，應於判決送達後十日內向本院提出上訴狀( 須附繕本 )。
告訴人或被害人對於判決如有不服具備理由請求檢察官上訴者，其上訴期間之計算係
以檢察官收受判決正本之日期為準。
                                  法院書記官  王  宣  雄
中      華      民      國      九十一      年    九    月    二      日
刑法第二百七十七條
傷害人之身體或健康者，處三年以下有期徒刑，拘役或一千元以下罰金。
犯前項之罪，因而致人於死者，處無期徒刑或七年以上有期徒刑，致重傷者，處三年
以上，十年以下有期徒刑。
